【裁判字號】    89,訴,605
【裁判日期】    890829
【裁判案由】    偽造文書等
【裁判全文】
臺灣板橋地方法院刑事判決                          八十九年度訴字第六五號
    公  訴  人  臺灣板橋地方法院檢察署檢察官
    被      告  丙○○
    指定辯護人  甲○
右列被告因偽造有價證券等案件，經檢察官提起公訴 (八十七年度偵字第二一二四五
號)，甲○判決如左：
    主  文
丙○○共同意圖供行使之用，而偽造有價證券，累犯，處有期徒刑年貳月。宏福小
客車租賃公司出租合約書上偽造之「乙○○」簽名貳枚（含其上之指印各壹枚），偽
造之本票（票號○○一六六六號、發票日民國八十七年一月二十六日、面額新台幣伍
拾萬元）壹紙（含其上偽造之「乙○○」簽名壹枚、指印壹枚），均沒收。
    事    實
一、丙○○曾因妨害家庭案件，於民國八十四年二月二十八日經台灣台中地方法院判
    處有期徒刑六月確定，於八十四年十一月十八日易科罰金執行完畢。詎仍不知悔
    改，復與綽號「老陳」之不詳姓名年籍成年男子基於行使變造特種文書、行使偽
    造私文書、偽造有價證券及詐欺之犯意聯絡，於八十七年一月二十六日，由丙○
    ○持「老陳」所交付之已遭變造之乙○○駕駛執照，冒名乙○○，與另一有犯意
    聯絡，自稱「藍旭」之不詳姓名年籍成年男子，前往台北縣板橋市○○路○段九
    十號宏福小客車租賃有限公司營業處，由丙○○行使上開變造之乙○○駕駛執照
    ，佯稱為乙○○，向該公司代表人張國榮詐稱：欲承租車號ＦＦ—四六一五號自
    小客一輛，租期一星期等語，並於宏福小客車租賃公司出租合約書上偽造乙○○
    之署押及指印各二枚，且意圖供行使之用，以乙○○名義開立發票日為八十七年
    一月二十六日、面額新台幣五十萬元之本票一紙，再將上開偽造之約定書及本票
    交予張國榮，而行使偽造私文書及本票，致使張國榮陷於錯誤，將車號ＦＦ—四
    六一五號自小客車交付丙○○使用，足生損害於乙○○及張國榮，丙○○取得該
    車後旋將該車交予「藍旭」開走，嗣丙○○未依約還車，張國榮執前開出租合約
    書對乙○○、藍旭提出告訴，經台灣板橋地方法院檢察署檢察官偵查後，始查知
    上情。
二、案經台灣板橋地方法院檢察署檢察官自動檢舉偵查起訴。
    理  由
一、訊據被告丙○○對於右揭事實坦承不諱，核與證人即被害人張國榮於偵查中證述
    之情節相符，另經證人即被害人乙○○、藍旭於偵查中到庭證稱並未於前揭時、
    地前往租車，並有扣案之宏福小客車租賃公司出租合約書及本票（票號○○一六
    六六號、發票日民國八十七年一月二十六日、面額新台幣五十萬元）一紙在卷可
    稽。而上開小客車租賃契約書上乙○○簽名上所捺印之指紋，經送請內政部警政
    署刑事警察局鑑驗結果，認與被告丙○○指紋卡左拇指紋相符等情，有內政部警
    政署刑事警察局函覆一紙及鑑定書一份附卷可佐，本件事證明確，被告犯行已堪
    認定，自應依法論科。
二、核被告所為，係犯刑法第二百十六條、第二百十二條行使變造特種文書罪、第二
    百十六條、第二百十條行使偽造私文書罪、第三百三十九條第一項詐欺取財罪、
    第二百零一條第一項偽造有價證券罪。其偽造署押為偽造私文書、偽造有價證券
    之階段行為，偽造私文書之低度行為為行使偽造私文書之行為所吸收，行使偽造
    有價證券之低度行為為偽造有價證券之高度行為所吸收，均不另論罪。被告與綽
    號「老陳」及自稱「藍旭」之不詳姓名成年男子間，就行使偽造特種文書、行使
    偽造私文書、偽造有價證券、詐欺取財四罪，有犯意之聯絡與行為之分擔，為共
    同正犯。又其所犯之行使變造特種文書罪、偽造有價證券罪、詐欺取財罪、行使
    偽造私文書四罪間有方法結果之牽連關係，應從一重之偽造有價證券罪處斷。被
    告曾因妨害家庭案件，於民國八十四年二月二十八日經台灣台中地方法院判處有
    期徒刑六月確定，於八十四年十一月十八日易科罰金執行完畢，此有台灣高等法
    院檢察署刑案紀錄簡覆表一份附卷可參，其於五年內再犯本件有期徒刑以上之罪
    ，為累犯，應依法加重其法定刑。爰審酌被告另於八十六年六月二十七日，因違
    反槍砲彈藥刀械管制條例案，經台灣台北地方法院判處有期徒刑一年十月確定，
    有前開刑案記錄簡覆表可稽，於執行前逃匿，在通緝期間復犯本罪，惡性非輕；
    復衡其自陳係因需要假證件逃匿追緝，因此以代「老陳」租車為換取證件之代價
    ，犯後尚知坦承犯行、表示悔意等一切情狀，量處如主文所示之刑，以示警懲。
    扣案之宏福小客車租賃公司出租合約書上偽造之「乙○○」簽名二枚（含其上之
    指印各一枚），應依刑法第二百十九條規定沒收。又被告偽造之本票（票號○○
    一六六六號、發票日民國八十七年一月二十六日、面額新台幣五十萬元）一紙（
    含其上偽造之「乙○○」簽名一枚、指印一枚），為偽造之有價證券，應依刑法
    第二百零五條規定沒收之。末查被告雖於甲○訊問時自承曾另於本案前數日，持
    變造之乙○○駕駛執照租車一次，惟查此部分事實據被告陳稱：「那部車有還，
    人家才沒有告」（八十九年七月二十一日審判筆錄），餘均記憶不清。是此部分
    事實除被告自白外，尚無其他證據可資認定，而檢察官對此部分亦未起訴，甲○
    應不予審究，併此敘明。
據上論斷，應依刑事訴訟法第二百九十九條第一項前段，刑法第二十八條、第二百零
一條第一項、第二百十六條、第二百十條、第二百十二條、第三百三十九條第一項、
第五十五條、第四十七條、第二百十九條、第二百零五條、罰金罰鍰提高標準條例第
一條前段，判決如主文。
本案經檢察官黃明娟到庭執行職務
中      華      民      國    八十九    年      八      月    二十九    日
                              臺灣板橋地方法院刑事第五庭
                                      審判長法  官  陳  秀  
                                            法  官  陳  福  來
                                            法  官  王  偉  光
右正本證明與原本無異。
如不服本判決，應於判決送達後十日內，向甲○提出上訴狀。
                                            書記官  簡  永  聰
中      華      民      國    八十九    年      八      月    三十一    日
附錄法條：
刑法第二百零一條
意圖供行使之用，而偽造、變造公債票，公司股票或其他有價證券者，處三年以上十
年以下有期徒刑，得併三千元以下罰金。
行使偽造、變造之公債票、公司股票或其他有價證券或意圖供行使之用收集或交付於
人者，處一年以上七年以下有期徒刑，得併科三千元以下罰金。
刑法第二百十條
偽造、變造私文書，足以生損害於公眾或他人者，處五年以下有期徒刑。
中華民國刑法第二百十二條
 (偽造變造特種文書罪)
偽造、變造護照、旅券、免許證、特許證及關於品行、能力服務或其他相
類之證書、介紹書，足以生損害於公眾或他人者，處一年以下有期徒刑、
拘役或三百元以下罰金。
刑法第二百十六條
行使第二百十條至第二百十五條之文書者，依偽造、變造文書或登
載不實事項或使登載不實事項之規定處斷。
刑法第三百三十九條
意圖為自己或第三人不法之所有，以詐術使人將本人或第三人之物交付者，處五年以
下有期徒刑、拘役或科或併科一千元以下罰金。
以前項方法得財產上不法之利益或使第三人得之者亦同。
前二項之未遂犯罰之。
刑法第二百十九條
偽造之印章、印文或署押，不問屬於犯人與否，沒收之。
刑法第二百零五條
偽造、變造之有價證券、郵票或印花稅票及前條之器械、原料，不問屬於犯人與否，
沒收之。


司法院資訊處製作；財團法人民間司法改革基金會備份。
